# 求助chenyiwei老师，子公司的少数股东变为母公司的股东，如何操作？

提问人：yangruiyu 时间：2013-01-12 12:07:59
案例：B公司是A公司的控股子公司，A持有B的股权比例为70%，另 3 个自然人分别持有B公司10%的股份。现在A公司拟IPO，股改时想将B公司变为全资子公司，B公司的三个自然人股东提出要将其对B公司的投资转为对母公司A公司的投资，按照A公司评估基准日的价值，三个自然人投资后占A公司的股权比例各自为1.05%。 请问：这个过程该如何操作，是先收购子公司的少数股权，三个自然人完税后再投资母公司吗？还是可以直接签订换股协议，那么如果可以直接换股，三个自然人会涉及到缴纳个人所得税事项吗？是否有这方面的法规规定？

回答人：chenyiwei
一般可以采用直接换股方式，即对自然人少数股东所持子公司股权评估作价后，按照《股权出资登记管理办法》的规定履行出资手续，自然人少数股东以其所持子公司股权对母公司出资，母公司增加实收资本，少数股东变为母公司的股东。 在这一过程中，对母公司和子公司的净资产都需要进行评估，其目的是确定适当的换股比例。 自然人以非货币资产出资的个人所得税问题，目前国税函[2005]318号已经废止，但国税函[2008]115号在发出后不久就被撤回，所以可能没有明确的规定，建议咨询主管税务机关，例如可以匿名向当地 12366 咨询。